臺灣桃園地方法院刑事判決　　　　　　　 99年度易字第754號
公　訴　人　臺灣桃園地方法院檢察署檢察官
被　　　告　黃妍瑄
選任辯護人　陳文正律師
上列被告因恐嚇取財等案件，經檢察官提起公訴（99年度偵字第
13620號），本院判決如下：
    主  文
黃妍瑄共同傷害人之身體，處有期徒刑伍月，如易科罰金，以新
臺幣壹仟元折算壹日；又共同意圖為自己不法之所有，以恐嚇使
人將本人之物交付，未遂，處有期徒刑肆月，如易科罰金，以新
臺幣壹仟元折算壹日。應執行有期徒刑捌月，如易科罰金，以新
臺幣壹仟元折算壹日。
    事  實
一、黃妍瑄與解維裕前為男女朋友關係，於民國97年7 月21日晚
    間某時，應解維裕之邀約，至址設桃園縣龜山鄉○○街21號
    之「雅典春天汽車旅館」（下稱系爭汽車旅館），詎與謝健
    文（通緝中，另行審結）及2 名真實姓名年籍不詳綽號「阿
    忠」、「小妙」之成年男子，共同基於傷害及恐嚇取財之犯
    意聯絡，先由謝健文駕駛自用小客車搭載「阿忠」、「小妙
    」及黃妍瑄至系爭汽車旅館後，由黃妍瑄前往解維裕事先預
    訂之508 號房間赴約，再由謝健文等人在系爭汽車旅館508
    號房間對面內另開房間等候，迨黃妍瑄於同日凌晨1 時許，
    至508 號房與解維裕碰面後，先藉故要求解維裕去洗澡，趁
    機以手機簡訊通知謝健文與「阿忠」、「小妙」等人前來，
    並將508 號房間之車庫門開啟，使謝健文等人得以順利進入
    該房間，嗣「阿忠」、「小妙」進入508 號房內後，即共同
    徒手毆打解維裕，致解維裕受有左肩脫臼，左肩、右臉疼痛
    淤青等傷害，謝健文及黃妍瑄則在一旁觀看；嗣後謝健文復
    向解維裕稱：「你跟我女朋友開房間，要付10萬元出來和解
    。」，解維裕恐再遭毆打，致其心生畏懼，因而同意支付渠
    等新台幣（下同）10萬元，並表示因為沒有現金，願意共同
    前往位於桃園市○○○街之公司取款。旋解維裕與黃妍瑄、
    「阿忠」、「小妙」共同搭乘謝健文所駕駛之自用小客車離
    開系爭汽車旅館後，於行經桃園縣桃園市虎頭山附近時，趁
    謝健文停車時脫逃後報警，始未得逞而查悉上情。
二、案經解維裕訴由桃園縣政府警察局龜山分局報告臺灣桃園地
    方法院檢察署檢察官偵查起訴。
    理  由
壹、證據能力：
一、按被告以外之人於審判外之言詞或書面陳述，除法律有規定
    者外，不得作為證據，刑事訴訟法第159 條第1 項定有明文
    。又被告以外之人於檢察事務官、司法警察官或司法警察調
    查中所為之陳述，未經被告於審判期日踐行詰問之程式，性
    質上屬於傳聞證據，依同法第159 條之2 規定，該陳述除具
    有較可信之特別情況及為證明犯罪事實存否所必要者外，不
    具有證據能力；所謂「具有較可信之特別情況」，應係指該
    被告以外之人於檢察事務官、司法警察官或司法警察調查中
    所為之陳述，與審判中不符，而其先前之陳述，從客觀上之
    環境或條件等情況加以觀察，有足以取代審判中經反對詰問
    之可信性保證者而言（最高法院96年度台上字第5979號判決
    要旨參照）。經查：證人解維裕於警詢之證述，乃被告以外
    之人於審判外之陳述，屬傳聞證據，且辯護人已就上開供述
    之證據能力表示爭執（見本院易字卷第21頁，至證人謝健文
    部分，因卷內並無警詢之陳述，辯護人所指應有誤會），本
    院審酌證人解維裕嗣經本院傳訊後進行交互詰問程序，已經
    取得證據能力，故其於警詢中之證述，並無前揭「必要性」
    及「可信性」之情形，依前開意旨，證人解維裕於警詢中之
    陳述應無證據能力。
二、又被告以外之人於偵查中向檢察官所為之陳述，除顯有不可
    信之情況者外，得為證據。同法第159 條之1 第2 項亦有明
    文可參。而依第159 條之1 傳聞法則例外之立法理由，乃檢
    察官代表國家偵查犯罪，原則上能遵守法定程序，且被告以
    外之人如具有具結能力，仍應依法具結，以擔保其據實陳述
    。故該條第2 項規定「除顯有不可信之情況外」，應係指被
    告以外之人於偵查中向檢察官所為之陳述，不論是言詞或書
    面，有未遵守法律規定之情形，即檢察官於偵查中所為之證
    據調查，須係出於違法取供者，或具有具結能力之被告以外
    之人，未依法命其具結之情況，始無證據能力。經查，證人
    謝健文、解維裕在臺灣桃園地方法院檢察署向檢察官所為之
    陳述，經檢察官告知具結義務及偽證罪之處罰，並依法具結
    而為陳述，此有卷附上開偵訊筆錄及證人結文在卷可參（見
    99年度他字第1423號卷第15頁、第19頁；98年度偵緝字1578
    號卷第50頁、第52頁、第80頁、第82頁、第91頁、第95頁；
    98年度偵字第7136號卷第21頁、第23頁），且查無違法取證
    之情事，復未據被告就前開證人之陳述是否顯有不可信之狀
    況詳加釋明，又依偵查當時之外部附隨環境、條件均未見有
    何顯不可信之情況，參以上揭法條規定，本院自得以證人謝
    健文、解維裕於偵查中之證述採為本件證據。
三、至本案所引用之其餘供述及非供述證據，經本院依法踐行調
    查證據程序，檢察官、被告及選任辯護人均不爭執各該證據
    之證據能力，且亦查無依法應排除其證據能力之情形，是後
    述所引用證據之證據能力均無疑義，先予敘明。
貳、實體部分：
一、訊據被告固坦認於97年7 月21日有前往系爭汽車旅館，惟矢
    口否認有何傷害或恐嚇取財等犯行，辯稱：伊抵達系爭汽車
    旅館沒有多久，解維裕就開始摸伊且對伊動手動腳，伊就叫
    解維裕去洗澡想讓解維裕冷靜一下，解維裕在洗澡時伊想要
    離開就傳簡訊給謝健文請謝健文過來載伊，後來伊下去按鐵
    捲門到一半，發現手機忘了帶，於是又回到房間，剛好解維
    裕出來，解維裕一直拉伊叫伊不要走，並且發生拉扯，拉扯
    過程中伊有大叫，解維裕後來壓在伊身上，有人衝上來時因
    為伊方才被解維裕嚇到，所以躲進廁所，這中間有聽到解維
    裕跟人拉扯及互罵的聲音，伊從廁所出來後，才看到謝健文
    上來，他們在跟解維裕講一些話，因為有一段距離所以不清
    楚他們說什麼。最後解維裕說要請吃飯當作賠罪，天快亮時
    伊等就一起搭乘謝健文駕駛之車輛一起去永和豆漿吃早餐，
    吃完後就一起上車說要載解維裕回去，開車到一半，因為後
    座友人說想上廁所，解維裕就趁謝健文停車時自行離去，伊
    沒有毆打解維裕，也沒有要解維裕拿錢出來和解云云。經查
    ：
（一）被告共同傷害犯行部分：
 1、被害人解維裕於上揭時、地，遭衝進房間之綽號「小妙」、
    「阿忠」之男子共同徒手毆打，致其受有左肩脫臼、左肩、
    右臉疼痛淤青等傷害之事實，為被告所不否認，復經證人即
    被害人解維裕於檢察官訊問時證稱：伊於97年7 月21日凌晨
    0 時30分，打電話約被告到系爭汽車旅館聊天，伊先去508
    號房間等被告，不到15分鐘，被告就打電話給伊，叫伊下去
    付計程車費，伊下去之後看到被告搭友人駕駛的自用小客車
    前來，伊給她1000元後，與被告一起進入汽車旅館，後被告
    就叫伊先去洗澡，伊出來後不到2 、3 分鐘就有2 名男子衝
    上房間毆打伊，導致伊右肩（應為左肩）、右臉受傷等語（
    見98年度偵字第7136號卷第21頁、98年度偵緝字第1578號卷
    第50-51 頁），及於99年12月9 日本院審理時結證稱：97年
    7 月21日凌晨0 時許，伊打電話約被告，並提議去系爭汽車
    旅館，是伊先到汽車旅館，被告抵達時打手機給伊，於是伊
    就下去幫被告開門，因為被告是坐計程車來的，要伊幫他付
    車資，伊拿1,000 元給被告，伊有遠遠看到是一台黑色的TO
    YOTA，被告並將錢交給該車駕駛。伊與被告進房後，被告叫
    伊先去洗澡，伊洗完澡沒有多久，有2 名男子衝上來說：「
    你約我老大的女朋友開房間」後，就徒手打伊的肩部、臉及
    頭部，打約兩、三分鐘後謝健文才上來房間，2 名男子毆打
    伊時，被告在旁邊看，都沒有勸阻或喊叫等語（見本院易字
    卷第40-51 頁），核與證人即同案被告謝健文於偵查時證稱
    ：當時是「阿忠」、「小妙」毆打解維裕，當時被告與解維
    裕約在汽車旅館，被告就請伊載他過去，伊就在他們對面的
    房間開另一間房間等被告，約10分鐘後，就聽到被告在大聲
    叫，「阿忠」、「小妙」就衝過去打解維裕約3 至5 分鐘，
    伊沒有動手，當時被告也在場等語相符（見99年度他字第14
    23號卷第5 頁），復有行政院國軍退除役官兵輔導委員會桃
    園榮民醫院診斷證明書1 份在卷可稽（見98年度偵字第7136
    號卷第14頁），足堪認定。至證人解維裕先於98年8 月26日
    及同年10月29日偵查時均證稱：在房間內3 名男子其中有1
    名持球棒打伊等語（見98年度偵字第7136號卷第21頁、98年
    度偵緝字第1578號卷第50頁）；嗣於本院審理時證稱：先進
    來（房間）的2 人，其中1 人拿球棒打伊左肩，另一人徒手
    打伊臉部及頭部等語。旋又改證稱：衝進來的2 人都沒有拿
    武器，是到了汴洲社區時，謝健文拿球棒打伊等語。後又稱
    ：在房間內有無遭人持球棒毆打，伊已經不太記得等語（見
    本院易字卷第第42頁反面、第50頁及反面），則證人解維裕
    係何時、何地遭何人以球棒毆打乙節，前後指述未盡相符，
    尚難遽採，惟參諸被告於偵查中之供述稱：在房間時，「阿
    忠」、「小妙」都是徒手毆打解維裕等情（見98年度偵緝字
    第1578號卷第75頁），本院因認證人解維裕此部分證述遭人
    持球棒毆打部分固有前後不一，然其於上開時、地確實遭徒
    手毆打一事並非虛妄，已如前述，尚不能僅執此即謂證人解
    維裕之證述全不足採。
 2、被告雖以前詞置辯，然被害人解維裕在汽車旅館房間內遭「
    阿忠」、「小妙」毆打時，被告亦在場之事實，業據證人謝
    健文證述如前，核與證人解維裕於本院審理時結證稱：「（
    問：黃妍瑄本來跟你聊天，突然有兩個人衝進來，黃妍瑄有
    無尖叫或找地方躲？）並沒有尖叫，她也沒有站起來，她繼
    續坐在沙發上看我被打。」等語相符（見本院易字卷第50頁
    ），與被告前開辯稱已有齟齬，是被告前開所述之真實性已
    非無疑。又謝健文及「阿忠」、「小妙」等人究係如何從車
    庫進入房間，被告先於98年9 月28日偵查時供稱：解維裕將
    伊壓住，伊大叫一聲，就聽到樓梯有人跑上來的聲音，伊一
    看才發現是載伊過來之3 人，一般狀況下人進去車庫後鐵門
    就會拉下，門應該是解維裕關的，至於謝健文等人是如何進
    入車庫的，伊不曉得云云；嗣後98年10月9 日訊問時又改稱
    ：伊記得汽車旅館有個後門，伊有問過謝健文是如何進來，
    謝健文說他是從那個清潔人員使用的後門進來的云云（見98
    年度偵緝字第1578號卷第39頁、第46-47 頁）；嗣於99年3
    月11日偵訊時改稱：因為解維裕一直在亂，伊就叫他去洗澡
    ，伊要離開，到樓下打開鐵捲門一半時發現手機沒拿，伊又
    跑上樓拿，剛好解維裕出來出來，問伊要去哪裡，伊說要走
    ，解維裕就翻臉將伊壓在床上，謝健文等人應該是這樣上樓
    的，伊是案發後謝健文在房間內伊問他才知道他們原先在隔
    壁房間云云（見同上偵卷第71頁），於本院100 年4 月21日
    審理時又稱：當天解維裕有碰伊但伊有拒絕，拒絕多次之後
    ，伊有一點生氣，伊就請解維裕去洗澡冷靜一下，當時伊想
    要趁機準備離開，伊有發簡訊給謝健文請他來載伊，伊離開
    房間到樓下按下鐵捲門準備要離開時，因為手機放在桌上，
    所以又折回二樓拿，這時候鐵捲門已經打開不到一半，手機
    拿到之後，解維裕剛好出來不讓伊走，將伊推到床上，依當
    時叫很大聲，「阿忠」、「小妙」就衝上來將解維裕拉開云
    云（見本院易字卷第85頁反面），觀諸其歷次於偵、審之供
    述，非但均有所歧異而未盡一致，且與吾人經驗法則中人之
    記憶力當隨時間經過而模糊不同，其陳述細節反逐次而益臻
    明確，且愈能合理解釋謝健文等人能進入原本關閉之車庫之
    原因，若被告於本院審理時供陳情節為真，則何以最初於偵
    訊時不據實以告，益見被告對於謝健文等人斯時如何進入車
    庫之質疑，不但多所迴避且供詞反覆，洵難憑採。
 3、況佐以證人謝健文於偵查時證稱：被告當天應該知道伊與「
    阿忠」、「小妙」等人在508 號房間對面開房間等她，因為
    當初是與被告一起進去後來開的那間房間等語（見99年度他
    字卷第1423號卷第17頁、98年度偵緝字第1578號卷第80頁、
    第92頁），亦與被告前開辯稱係事後詢問才知悉等節相悖，
    參以證人解維裕證稱：伊洗完澡出來，被告坐在沙發上，伊
    跟被告聊天不到兩分鐘，就有2 人從二樓的門進來打伊，伊
    不知道他們是如何進來的，當時被告沒有尖叫，也沒有站起
    來，繼續坐在沙發上看伊被打等語（見本院易字卷第49頁反
    面至第50頁），則若被告對於謝健文等人在對面開房間等候
    毫不知情，豈會對謝健文等人能立時衝進房間為其「解圍」
    ，絲毫無驚訝或懷疑之反應，且謝健文為搭載被告至系爭汽
    車旅館之人，被告亦於審理時供承：伊與謝健文為朋友關係
    ，謝健文搭載伊前往汽車旅館時，解維裕有交1,000 元給伊
    後轉交給謝健文，因為當時時間已晚尋覓交通工具不易，伊
    有要求謝健文等候云云（見本院易字卷第19頁、第85頁），
    則衡情若委請朋友等候，通常應會確認需等候之時間長短及
    等候地點，被告進入508 號房時竟全未與謝健文約定，亦與
    常情有違，況車上並非僅謝健文1 人，尚有被告初次見面並
    非熟識之「阿忠」、「小妙」等人，若非被告要求謝健文等
    人等候有其他目的，上開約定情節顯與吾人之日常社會經驗
    相違，其前揭辯稱即要難採信。
 4、再徵諸一般正常朋友之聚會，已鮮有相約在汽車旅館聊天者
    ，被告前與解維裕為男女朋友關係，當解維裕邀約地點為汽
    車旅館時，被告即應知悉解維裕所圖為何，縱被告無法拒絕
    而勉強赴約，解維裕於房間內對其有踰矩行為時，被告亦可
    明確告以不欲與之發生關係，被告竟反於常理之催促解維裕
    去洗澡「冷靜」一下，又刻意隱匿謝健文等人仍在外等候，
    再趁解維裕在洗澡之際，以手機傳遞訊息予謝健文要求前來
    ，倘若被告真因解維裕之踰矩行為而有意離去，亦應有餘裕
    在解維裕洗澡時間約3-5 分鐘內開啟車庫門而離去，被告前
    開辯稱均與常情不符。再者，被告於審理中供稱：「（問：
    你稱解維裕要侵犯你時，有人上來，所以你就躲到廁所裡面
    去，在你躲進廁所之前，有無看到是何人上來？）有。」、
    「（問：你看到幾個人？）兩個，是阿忠及小妙。」（見本
    院易字卷第82頁），然「阿忠」、「小妙」並非被告未曾謀
    面之人，又「阿忠」、「小妙」進入房間後，乃立刻將解維
    裕拉開，被告應能判斷渠等為其友人並為其解圍而來，依其
    在現場之人數優勢，被告當無再恐解維裕對其有何侵犯行為
    之虞，縱被告遭解維裕有強壓或撫摸之踰矩動作在前，然被
    告大叫後，「阿忠」、「小妙」就進入該房間，亦據被告於
    訊問時供述綦詳，衡情遭受解維裕「侵犯」歷時短暫且被告
    於偵審中復未表示要對解維裕提出任何性侵害告訴之意，衡
    情似不會僅依解維裕上開所為，造成被告驚嚇至離開現場數
    分鐘而躲避；被告又稱在廁所時有聽聞渠等在外有爭吵及推
    打聲，而解維裕與被告前為男女朋友關係，「阿忠」、「小
    妙」則僅為初次見面，依被告與兩造之交情深淺及解維裕對
    被告上開所為程度，若非有其他緣由，被告又豈有容任「阿
    忠」、「小妙」毆打解維裕而不出面緩頰或處理之理，是被
    告對解維裕遭毆打乙節，應有知悉，堪可認定。
 5、是依本院前揭認定，被告於解維裕遭「阿忠」、「小妙」毆
    打時，在一旁觀看而無任何阻止之舉動，又其與謝健文等人
    相約在508 號房對面等候等情亦與一般友人相約之情形有異
    ；又被告於知悉解維裕欲與其發生性關係後，不趁隙立刻離
    去反而使謝健文等人進入房間；且「阿忠」、「小妙」進入
    房間後，被告對於其躲避廁所之說詞復未能具體說明其原因
    ，況「阿忠」、「小妙」等人並不認識解維裕，亦不明瞭被
    告與解維裕是否為男女朋友關係，此據被告於審理中供述在
    卷（見本院易字卷第84頁反面），若非與被告及謝健文等人
    有謀議在先，或經被告、謝健文之授意，渠等當天進入上開
    508 號房後，在尚未明白箇中原因之前，自無可能擅自出手
    毆打解維裕，益徵被告就上開毆打解維裕之犯行，與其一同
    前往系爭汽車旅館之「阿忠」、「小妙」、謝健文等人間事
    先即有犯意聯絡及行為分擔甚明，被告自應與「阿忠」、「
    小妙」及謝健文等人共同擔負傷害罪責。是被告前揭所辯，
    均與常情相違且與證人謝健文、解維裕等人所述無法勾稽，
    顯係避重就輕，臨訟卸責之詞，洵無足採。
（二）被告共同恐嚇取財犯行部分：
 1、解維裕於上開時、地先遭「阿忠」、「小妙」等人毆打，致
    使心其生恐懼而達同意給付10萬元之事實，業據證人即被害
    人解維裕於偵訊時證稱：當日該3 名男子有1 人說被告是他
    的女朋友，叫伊拿10萬元出來解決，到清晨4 至5 時的時候
    ，伊就請他們載伊到新嶺一街的公司拿取10萬元，後來快到
    新嶺一街時他們又反悔，叫伊用匯款方式匯給他們。後來他
    們載伊到了虎頭山附近時，伊趁機跑走等語明確（見98 年
    度偵緝字第1578號卷第50-51 頁），與本院審理時結證稱：
    謝健文一進來（房間）就說被告是他的女朋友，問伊這件事
    要如何解決，被告就說：「你家不是很有錢，叫你媽媽去郵
    局匯10萬元到你的帳戶。」，謝健文就要伊拿10萬元出來和
    解，伊沒有辦法拿出來，一直到旅館的休息時間到，伊害怕
    繼續被打，才提議說去伊工作的地方拿錢等語相符（見本院
    易字卷第50-51 頁），參以解維裕嗣後於虎頭山係趁謝健文
    停車時逃離現場，而非經被告等人同意後始離去，則若無恐
    嚇情事發生，以解維裕當時受有左肩脫臼之傷害，有何必要
    如此倉皇而狼狽逃之必要？離謝健文所駕駛之車輛，是證人
    解維裕前開證述情節，應值採信。
 2、又解維裕於同意支付10萬元予被告等人後，固搭乘謝健文所
    駕駛之自用小客車共同前往新莊迴龍吃早餐，業經證人解維
    裕於本院審理時證述明確，然解維裕當日並無駕駛交通工具
    前往汽車旅館，而解維裕同意帶同被告等人至公司並交付10
    萬元，衡情謝健文及被告等人為確保能收到10萬元，勢必要
    求被告同行，佐以被告等人當時之於解維裕，人數上已經處
    於相對優勢，且解維裕前於系爭汽車旅館內已遭「阿忠」、
    「小妙」等人毆打成傷，謝健文等人與解維裕離開系爭汽車
    旅館後，雖一同前往新莊地區吃早餐，然依當時客觀情狀被
    告1 人能否獨力離開，已有疑問，似不得僅執此逕推認解維
    裕未遭被告、謝健文等人恐嚇取財。
 3、再者，被告先於偵查時供稱：伊本來是要報警，解維裕要求
    不要報警，希望可以給他一個機會，他可以賠償伊，但伊沒
    有跟他談多少錢，是其他3 人跟解維裕談，至於金額多少伊
    沒有聽到云云（見98年度偵緝字第15798 號卷第76頁），嗣
    於本院審理時復改稱：當時伊所稱的賠償是吃個飯而已，沒
    有說到賠錢的事情云云（見本院易字卷第87頁），然被告前
    於偵訊中所稱「賠償」、「金額」等語意已經明確，應係要
    求被告就其行為支付一定金額之賠償金，益徵證人解維裕前
    揭證述遭恐嚇取財乙節，並非子虛，被告於本院審理時辯稱
    沒有向解維裕索取賠償金額云云，核屬飾卸之詞，洵非可採
    。
 4、又被告固辯稱不知道謝健文等人有無談成賠償金云云，然被
    告與謝健文、「阿忠」、「小妙」等人在系爭汽車旅館508
    號房間內，至渠等離開系爭汽車旅館時，均同處一室，況據
    被告前揭辯稱，本件事由緣起乃被告遭解維裕侵犯而發生，
    而謝健文、「阿忠」、「小妙」等人與解維裕均不認識，如
    被告表示欲原諒解維裕，謝健文等人豈有與解維裕商議賠償
    數額時，未詢問或告知被告此等越俎代庖之理？而被告在過
    程中均在系爭汽車旅館之房間內，又豈有人在現場卻因「恍
    惚」而全然不知情其商議結果之理？是被告前揭所辯，多與
    常情不符且前後矛盾，難以採信。
（三）綜上所述，本件被告所犯傷害及恐嚇取財未遂之犯行，事
      證明確，已堪認定，均應予依法論科。
二、論罪科刑：
（一）核被告所為，係犯刑法第277 條第1 項之普通傷害罪及刑
      法第346 條第1項之恐嚇取財罪。
（二）被告已著手於恐嚇取財之犯行，已使被害人心生畏懼而同
      意交付財物並與其等同行前往公司取款，於款項尚未得手
      之際，因被害人自行脫逃而犯行僅止於未遂，是此部分僅
      構成恐嚇取財未遂罪。
（三）被告與謝健文、「阿忠」、「小妙」間，就上開犯行間均
      有犯意聯絡及行為分擔，俱應論以共同正犯。
（四）被告就上開普通傷害及恐嚇取財未遂之犯行，犯意各別，
      行為互殊，應分論併罰。
（五）被告雖已著手恐嚇取財行為之實施，惟尚未達交付財物之
      既遂之結果，爰依刑法第25條第2 項規定減輕其刑。
（六）爰審酌被告之犯罪動機、手段、所生之危害、暨被告犯後
      仍否認犯行，未見其悔意之犯後態度等一切情狀，分別量
      處如主文所示之刑，併定應執行之刑，及諭知易科罰金之
      折算標準，以示懲儆。
據上論斷，應依刑事訴訟法第299 條第1 項前段，刑法第28條、
第277 條第1 項、第346 第1 項、第3 項、第25條第2 項、第41
條第1 項前段、第51條第5 款，刑法施行法第1 條之1 第1 項、
第2 項前段，判決如主文。
本案經檢察官洪敏超到庭執行職務
中    華    民    國   100    年    5     月    13    日
                  刑事第十二庭 審判長法  官  許雅婷
                                     法  官  羅國鴻
                                     法  官  黃裕民
以上正本證明與原本無異。
如不服本判決應於收受判決後10日內向本院提出上訴書狀，並應
敘述具體理由。其未敘述上訴理由者，應於上訴期間屆滿後20日
內向本院補提理由書( 均須按他造當事人之人數附繕本) 「切勿
逕送上級法院」。
                                     書記官  蕭秀蓉
中    華    民    國   100    年    5     月    13    日
附錄本案論罪科刑法條如下：
中華民國刑法第277條
（普通傷害罪）
傷害人之身體或健康者，處 3 年以下有期徒刑、拘役或 1 千元
以下罰金。
犯前項之罪因而致人於死者，處無期徒刑或 7 年以上有期徒刑
；致重傷者，處 3 年以上 10 年以下有期徒刑。
中華民國刑法第346條
（恐嚇取財得利罪）
意圖為自己或第三人不法之所有，以恐嚇使人將本人或第三人之
物交付者，處 6 月以上 5 年以下有期徒刑，得併科 1 千元以
下罰金。
以前項方法得財產上不法之利益，或使第三人得之者，亦同。
前二項之未遂犯罰之。